臺灣板橋地方法院刑事判決　　　　　　100年度交訴字第215號
公　訴　人　臺灣板橋地方法院檢察署檢察官
被　　　告　林振量
選任辯護人　吳奎新律師
　　　　　　陳添信律師
上列被告因公共危險等案件，經檢察官提起公訴（100 年度調偵
字第1597號），因被告於準備程序進行中就被訴事實均為有罪之
陳述，經本院合議庭裁定由受命法官獨任進行簡式審判程序，並
判決如下：
    主  文
林振量服用酒類，不能安全駕駛動力交通工具而駕駛，處有期徒
刑參月；又因過失傷害人，處有期徒刑肆月；又駕駛動力交通工
具肇事，致人受傷而逃逸，處有期徒刑壹年貳月。應執行有期徒
刑壹年陸月。
    事  實
一、林振量於民國100 年4 月3 日20時許，在新北市○○區○○
    路95號2 樓內飲用酒類後，已達不能安全駕駛動力交通工具
    之程度，竟仍駕駛車牌號碼7657-ER 號自用小客車自上址出
    發，沿新北市林口區○○○路○ 段往桃園方向行駛，擬返回
    其位於桃園縣龜山鄉○○路○ 段1003巷15號居所，於同日22
    時3 分許，行經新北市林口區○○○路○ 段與麗園一街交岔
    路口時，本應注意飲用酒類後，其吐氣所含酒精濃度超過每
    公升0.25毫克以上者，不得駕車，並應注意車前狀況，並隨
    時採取必要之安全措施，且行駛至交岔路口，應遵守交通號
    誌之指示，交通號誌為紅燈時，表示禁止通行，不得超越停
    止線或進入路口，而依當時天候晴、夜間有照明、柏油道路
    無缺陷、無障礙，視距良好等情狀，並無不能注意之情事，
    詎林振量因不勝酒力，注意力減弱，疏於注意車前狀況及路
    口交通號誌為紅燈，貿然闖越紅燈進入該路口，不慎撞擊自
    文化一路1 段待轉區○○○○街方向直行，由田愛玲騎乘之
    車牌號碼208-CNN 號機車，田愛玲因而人車倒地，並遭林振
    量駕駛之上開車輛拖行405 公尺，致受有左脛骨骨折、左手
    肘裂傷、頭皮裂傷8 公分、左腳裂傷15公分、右手肘、右腰
    擦傷、頭部、左腰及右小腿鈍傷等傷害。林振量明知自己駕
    車肇事致人受傷，竟未將田愛玲送醫，亦未報警或停留現場
    等待警方到場處理，反基於肇事逃逸之犯意，駕駛上開車輛
    加速逃逸。嗣經警循線於100 年4 月4 日凌晨2 時許通知林
    振量到案，並測得其呼氣所含酒精濃度達每公升0.36毫克，
    始悉上情。
二、案經田愛玲告訴及新北市政府警察局新莊分局移送臺灣板橋
    地方法院檢察署檢察官偵查起訴。
    理  由
一、訊據被告林振量對於飲酒後駕車、過失肇事致被害人田愛玲
    受傷及肇事逃逸等事實，於警詢、偵查及本院審理中坦承不
    諱，核與證人即告訴人田愛玲於偵查中證述之被害情節相符
    ，復有道路交通事調查報告表、道路交通事故調查報告表(一)
    、(二)、新北市政府警察局新莊分局道路交通事故當事人酒精
    測定紀錄表、刑法第185 條之3 案件測試觀察紀錄表、新北
    市政府警察局新莊分局疑似道路交通事故肇事逃逸追查表、
    車號查詢汽車車籍資料各1 紙、新北市政府警察局舉發違反
    道路交通管理事件通知單2 紙及現場暨車損照片共24幀附卷
    可參。按汽車行駛時，駕駛人應注意車前狀況，並隨時採取
    必要之安全措施；又汽車行駛至交岔路口，其行進應遵守燈
    光號誌之指示；車輛面對圓形紅燈表示禁止通行，不得超越
    停止線或進入路口；且駕駛人飲用酒類後其吐氣所含酒精濃
    度超過每公升0.25毫克以上者，不得駕車，道路交通安全規
    則第94條第3 項、第102 條第1 項第1 款、第114 條第2 款
    及道路交通標誌標線號誌設置規則第206 條第5 款第1 目分
    別定有明文。被告駕駛車輛本應注意遵守上揭規定，而依當
    時為天候晴、夜間有照明、柏油道路無缺陷、無障礙，視距
    良好等情狀，並無不能注意之情事，此有前開道路交通事故
    調查報告表(一)可參，竟仍於飲用酒類後，已達不能安全駕駛
    動力交通工具之程度，猶駕駛車輛在市區道路行駛，並疏於
    注意車前狀況，任意闖紅燈致肇事，其對於本件車禍之發生
    顯有過失。又告訴人因本件車禍受有上開傷害，亦有長庚醫
    療財團法人林口長庚紀念醫院診斷證明書1 份附卷可佐，故
    被告之過失行為與告訴人所受傷害間有相當因果關係。本案
    事證明確，被告犯行均堪認定，應予依法論科。
二、核被告所為，係犯刑法第185 條之3 之不能安全駕駛動力交
    通工具罪、第185 條之4 之肇事逃逸罪及同法第284 條第1
    項前段之過失傷害罪。被告所犯上開3 罪，犯意各別，行為
    互異，應予分論併罰。又被告為汽車駕駛人，飲酒後駕車，
    因不勝酒力致人於傷，依法應負過失傷害之刑事責任，應依
    道路交通管理處罰條例第86條第1 項規定，就過失傷害部分
    加重其刑。至告訴代理人黃景祿雖指稱被告另涉刑法第271
    條第2 項之殺人未遂罪嫌云云，惟查，被告與告訴人素不相
    識，又告訴人遭撞擊後，人車倒地，並因而卡在被告駕駛之
    車輛下而遭拖行，嗣因被告聽聞後方鳴按喇叭聲音，始發覺
    告訴人卡於車下，旋即倒車而脫離告訴人並駛離現場，此據
    被告於警詢中陳明在卷（100 年度偵字第11908 號卷第3 頁
    ），核與道路交通事故調查報告表中顯示之被告車輛肇事後
    之行駛路線相符，堪信被告上揭供述為真實可採，倘被告確
    有致告訴人於死之決意，按理應係續行拖行之，始能確保其
    決意之執行，然被告於肇事後卻特意倒車而脫離告訴人後再
    駛離，顯見其確無殺人之意思及行為，此外，尚查無積極證
    據證明被告有致告訴人於死之主觀故意，自難逕予認定被告
    有何殺人未遂犯行，附此說明。爰審酌被告前曾因酒醉駕車
    案件，經臺灣桃園地方法院以95年度桃交簡字第2819號判處
    拘役15日確定，有臺灣高等法院被告前案記錄表1 份在卷可
    參，竟仍高度危險性，既漠視自己安危，尤枉顧公眾安全，
    而於服用酒類後，已處於不能安全駕駛動力交通工具之狀態
    ，仍駕駛車輛，並發生交通事故致告訴人受有前揭傷害，所
    為嚴重危害行車安全，且其於肇事後本應立即停留於現場照
    顧傷者，以免傷害擴大，竟捨此不為逕自逃逸，所為顯非可
    取，且迄今未能與告訴人達成和解並賠償其損失，兼衡其犯
    罪目的、手段、專科畢業之智識程度、生活狀況及於犯罪後
    均坦承犯行之態度等一切情狀，分別量處如主文所示之刑，
    併定其應執行之刑。
據上論斷，應依刑事訴訟法第299 條第1 項前段、第273 條之1
第1 項，刑法第185 條之3 、第185 條之4 、第284 條第1 項前
段、第51條第5 款，道路交通管理處罰條例第86條第1 項，刑法
施行法第1 條之1 第1 項、第2 項前段，判決如主文。
本案經檢察官陳世錚到庭執行職務。
中    華    民    國   100    年    9     月    30    日
                  刑事第十四庭  法  官  俞秀美
上列正本證明與原本無異。
如不服本判決，應於判決送達後10日內敘明上訴理由，向本院提
出上訴狀 (應附繕本) ，上訴於臺灣高等法院。其未敘述上訴理
由者，應於上訴期間屆滿後20日內向本院補提理由書「切勿逕送
上級法院」。
                                書記官  謝怡貞
中    華    民    國   100    年    9     月    30    日
附錄本案論罪科刑法條全文：
中華民國刑法第185條之3
服用毒品、麻醉藥品、酒類或其他相類之物，不能安全駕駛動力
交通工具而駕駛者，處 1 年以下有期徒刑、拘役或科或併科 15
萬元以下罰金。
中華民國刑法第185條之4
駕駛動力交通工具肇事，致人死傷而逃逸者，處 6 月以上 5 年
以下有期徒刑。
中華民國刑法第284條
因過失傷害人者，處 6 月以下有期徒刑、拘役或 5 百元以下罰
金，致重傷者，處 1 年以下有期徒刑、拘役或 5 百元以下罰金
。
從事業務之人，因業務上之過失傷害人者，處 1 年以下有期徒
刑、拘役或 1 千元以下罰金，致重傷者，處 3 年以下有期徒刑
、拘役或 2 千元以下罰金。